sk-SK: Umenie a zábava > Záľuby a tvorivé dielne > Hudobné nástroje > Dychové nástroje > Lesné rohy: Dvojité lesné rohy; Jednoduché lesné rohy
bg-BG: Изкуства и развлечения > Хобита и творчески изкуства > Музикални инструменти > Медни духови инструменти > Френски валдхорни: Двойни френски валдхорни; Единични френски валдхорни
en: Arts & Entertainment > Hobbies & Creative Arts > Musical Instruments > Brass Instruments > French Horns: Double French Horns; Single French Horns
ja: 芸術・エンターテイメント > 趣味・コレクション > 楽器 > 金管楽器 > フレンチホルン: ダブルフレンチホルン; シングルフレンチホルン
it: Arte e svago > Hobby e arti creative > Strumenti musicali > Ottoni > Corni a pistoni: Corni a pistoni doppi; Corni a pistoni singoli
de: Kunst & Unterhaltung > Hobby & Kunst > Musikinstrumente > Blechblasinstrumente > Waldhörner: Doppel-Waldhörner; Einzel-Waldhörner
cs: Umění a zábava > Hobby, hudba a výtvarné umění > Hudební nástroje > Žesťové nástroje > Lesní rohy: Dvojité lesní rohy; Jednoduché lesní rohy
nb: Kunst og underholdning > Hobby og kreativitet > Musikkinstrumenter > Messinginstrumenter > Franske horn: Doble franske horn; Enkle franske horn
da: Kunst og underholdning > Hobby og håndarbejde > Musikinstrumenter > Messingblæsere > Alpehorn: Dobbelte alpehorn; Enkelte alpehorn
vi: Nghệ thuật và giải trí > Sở thích và nghệ thuật sáng tạo > Nhạc cụ > Kèn đồng > Kèn săn: Kèn săn đôi; Kèn săn đơn
pt-BR: Artes e entretenimento > Hobbies e artes > Instrumentos musicais > Instrumentos de sopro de metal > Trompas: Trompas duplas; Trompas simples
ru: Искусство и развлечения > Хобби и творчество > Музыкальные инструменты > Медные духовые инструменты > Валторны: Двойные валторны; Одинарные валторны
hu: Művészet és szórakoztatás > Hobbik és kreatív művészet > Hangszerek > Rézfúvós hangszerek > Francia kürtök: Dupla francia kürtök; Egyedüli francia kürtök
th: ศิลปะและความบันเทิง > งานอดิเรกและศิลปะสร้างสรรค์ > เครื่องดนตรี > เครื่องเป่าทองเหลือง > แตรโค้งงอ: แตรเฟรนช์ฮอร์นคู่; แตรเฟรนช์ฮอร์นเดี่ยว
zh-CN: 艺术与娱乐 > 爱好/艺术创作 > 乐器 > 铜管乐器 > 圆号: 双圆号; 单圆号
fr: Arts et loisirs > Loisirs et arts créatifs > Instruments de musique > Cuivres > Cors d’harmonie: Cors d’harmonie doubles; Cors d’harmonie simples
el: Τέχνες & Ψυχαγωγία > Χόμπι & Δημιουργικές Τέχνες > Μουσικά όργανα > Χάλκινα πνευστά όργανα > Γαλλικά κόρνα: Διπλά Γαλλικά κόρνα; Μονά Γαλλικά κόρνα
es: Arte y ocio > Hobbies y artes creativas > Instrumentos musicales > Instrumentos de metal > Trompas: Trompas dobles; Trompas simples
pl: Sztuka i rozrywka > Hobby i sztuki piękne > Instrumenty muzyczne > Instrumenty dęte blaszane > Rogi: Rogi podwójne; Rogi pojedyncze
sv: Konst och underhållning > Hobby och skapande > Musikinstrument > Bleckblåsinstrument > Valthorn: Dubbla franska horn; Enkla franska horn
hr-HR: Umjetnost i zabava > Hobiji i kreativne umjetnosti > Glazbala > Limena puhaća glazbala > Francuski rogovi: Dupli francuski rogovi; Jednostruki francuski rogovi
sl-SI: Kultura in zabava > Hobiji in ustvarjalne umetnosti > Glasbila > Trobila > Francoski rogovi: Dvojni francoski rogovi; Enojni francoski rogovi
fi: Taide ja viihde > Harrastukset ja taiteet > Soittimet > Vaskipuhaltimet > Käyrätorvet: Kaksinkertaiset käyrätorvet; Yksinkertaiset käyrätorvet
tr: Sanat ve Eğlence > Hobiler ve Sanatsal Çalışmalar > Müzik Aletleri > Bakır Üflemeli Çalgılar > Fransız Kornoları: Çift Fransız Kornosu; Tek Fransız Kornosu
lt-LT: Menai ir pramogos > Hobiai ir menai > Muzikos instrumentai > Variniai pučiamieji instrumentai > Valtornos: Dvigubos valtornos; Viengubos valtornos
ko: 아트/엔터테인먼트 > 취미/예술 > 악기 > 금관악기 > 프렌치 호른: 더블 프렌치 호른; 싱글 프렌치 호른
nl: Kunst en entertainment > Hobby's en creatieve vaardigheden > Muziekinstrumenten > Koperen blaasinstrumenten > Hoorns: Dubbelhoorns; Enkelhoorns
ro-RO: Artă și divertisment > Hobby-uri și artă > Instrumente muzicale > Instrumente din alamă > Corni francezi: Corni francezi dubli; Corni francezi simpli
pt-PT: Artes e lazer > Passatempos e artes criativas > Instrumentos musicais > Instrumentos de metais > Trompas: Trompas Duplas; Trompas Simples
zh-TW: 藝術/娛樂 > 嗜好和創作藝術 > 樂器 > 銅管樂器 > 法國號: 雙調性法國號; 單調性法國號